【裁判字號】    97,台上,4512
【裁判日期】    970918
【裁判案由】    妨害兵役
【裁判全文】
最高法院刑事判決            九十七年度台上字第四五一二號
上  訴  人  甲○○
上列上訴人因妨害兵役案件，不服台灣高等法院台中分院中華民
國九十七年七月九日第二審判決（九十七年度上訴字第二一六號
，起訴案號：台灣台中地方法院檢察署九十五年度偵字第二三九
五五號），提起上訴，本院判決如下：
    主  文
上訴駁回。
    理  由
按刑事訴訟法第三百七十七條規定，上訴於第三審法院，非以判
決違背法令為理由，不得為之。是提起第三審上訴，應以原判決
違背法令為理由，係屬法定要件。如果上訴理由書狀並未依據卷
內訴訟資料，具體指摘原判決不適用何種法則或如何適用不當，
或所指摘原判決違法情事，顯與法律規定得為第三審上訴理由之
違法情形，不相適合時，均應認其上訴為違背法律上之程式，予
以駁回。本件原判決撤銷第一審諭知上訴人甲○○無罪之判決，
改判論處其犯妨害兵役治罪條例第四條第二款之妨害徵集罪刑。
已詳敘認定犯罪事實之依據及憑以認定之理由，並對上訴人否認
犯罪之辯詞，如何不足採信，均已依據卷內資料予以指駁及說明
，從形式上觀察，並無任何違背法令之處。查證據之取捨及其證
明力之判斷，屬於事實審法院之職權，苟其所為之判斷，並不違
背經驗法則及論理法則，即不能指為違法。原判決論處上訴人妨
害兵役犯行，係綜合證人即另案被告黃俊達之證詞，台中市東區
役男變更體位複檢申請書、台中榮民總醫院中醫附設醫院病歷資
料等直接、間接證據，本於推理作用，確信其為真實之程度，而
為有罪之認定，並非單採證人黃俊達之證詞為論斷之依據，其採
證無違證據法則。其中關於上訴人經檢驗結果患有「腎病症候群
」，究竟如何形成，其服用冬蟲夏草製劑治療上開病症是否實在
，此乃原審取捨證據及其證明力判斷職權之合法行使，其所為判
斷，尚無悖乎一般經驗及論理法則，自不得指為違法。又證人之
陳述有部分前後不符，或相互間有所歧異時，究竟何者為可採，
法院仍得本其自由心證予以斟酌，非謂一有不符或矛盾，即應認
其全部均為不可採信。證人即另案被告黃俊達就上訴人有無透過
伊介紹認識綽號「阿寶」者，以新台幣六十萬元為代價，由「阿
寶」提供藥物摻入尿液或注射、服用後，申請變更為「免役」體
位之陳述，先後供述不一，原審綜合卷內其他證據資料，認其於
法務部調查局航業海員調查處台中調查站及檢察官偵查中之供詞
為可信，加以採納，事後於審判中翻異之證詞為不實，予以摒棄
，亦屬原審採證認事職權之合法行使，仍不得指為違法。上訴意
旨未依據卷證資料，具體指摘原判決如何違背法令，置原判決之
論敘於不顧，仍執陳詞否認犯罪，再為事實上之爭辯，並對原審
採證認事之職權行使，任意指摘，難謂已符合首揭法定上訴要件
，其上訴違背法律上之程式，應予駁回。
據上論結，應依刑事訴訟法第三百九十五條前段，判決如主文。
中    華    民    國  九十七  年    九    月   十八   日
                      最高法院刑事第十一庭
                          審判長法官  花  滿  堂
                                法官  黃  正  興
                                法官  陳  東  誥
                                法官  林  錦  芳
                                法官  洪  昌  宏
      本件正本證明與原本無異
                                      書  記  官
中    華    民    國  九十七  年    九    月  二十二  日
                                                     m


司法院資訊處製作；財團法人民間司法改革基金會備份。
